臺灣臺中地方法院刑事判決　　　　　　　　　　　　九十一年度易字第一一五九號
　　公　訴　人　台灣台中地方法院檢察署檢察官
　　被　　　告　丙○○
右列被告因贓物案件，經檢察官提起公訴（九十年度偵字第一六七六五號），本院判
決如左：
    主  文
丙○○故買贓物，處有期徒刑貳月，如易科罰金，以參佰元折算壹日。
    事  實
一、丙○○原在台中市○○路○段五三七之一號經營佶達中古汽車材料行，明知甲○○於民國八十八年二月七日，以吊車施吊至該汽車材料行，因發生車禍撞損之車
    號ＱＭ－一四六七號自小客車，並無來源資料或報廢證明，係來路不明之贓物（
    該ＱＭ－一四六七號自小客車為乙○○所有，於八十七年底交由甲○○修理，後
    經甲○○變易持有狀態為不法所有狀態予以侵占），仍連同另輛車號ＯＪ－六三
    六八號之報廢車，以新台幣七萬元（下同）之代價，向甲○○買受，並拆卸材料
    零件出售。嗣因乙○○遍尋該自小客車無著，始於八十八年一月二十四日報警，
    而為警於九十年七月十一日，循線在上址佶達中古汽車材料行查獲，扣得焊截下
    之車身號碼鐵牌２Ｇ４ＷＢ５２Ｍ３Ｓ0000000號一片（甲○○部分另由
    檢察官偵辦中）。
二、案經內政部警政署刑事警察局報請台灣台中地方法院檢察署檢察官偵查起訴。
    理  由
一、訊據被告丙○○否認故買贓物犯行，辯稱伊向甲○○訂約買受該ＱＭ－一四六七
    號自小客車，有要求甲○○提出來源資料或報廢證明，甲○○說要拿給伊，後來
    沒拿來，不知該自小客車係贓物云云。惟查該ＱＭ－一四六七號自小客車，係乙○○所有，因發生車禍撞損而交由甲○○修理，後經甲○○變易持有狀態為不法
    所有狀態予以侵占，屬於贓物等情，業經被害人乙○○供述綦詳，並有車籍作業
    系統查詢認可資料在卷可稽。被告自承經營佶達中古汽車材料行已達五、六年，
    自知自小客車須來源證明始得辦理過戶，報廢車輛亦應有報廢證明，而被告向甲○○購買該ＱＭ－一四六七號自小客車，既未取得來源資料或報廢證明，復於購
    得後拆卸材料零件出售，依常情，其焉會無贓物認識，顯見被告所辯無非飾卸之
    詞，不足採信，此外復有該自小客車車身號碼鐵牌２Ｇ４ＷＢ５２Ｍ３Ｓ000
    0000號一片扣案及買賣合約書影本一份附卷足憑，事證明確，被告犯行已堪
    認定。
二、核被告所為，係犯刑法第三百四十九條第二項之故買贓物罪。爰審酌被告犯罪動
    機、目的、手段、所生危害及犯罪後態度等一切情狀，處以如主文所示之刑，並
    諭知易科罰金之折算標準。又被告行為後，刑法第四十一條業經立法院通過修正
    為犯最重本刑為五年以下有期徒刑以下之刑之罪，而受六個月以下有期徒刑或拘
    役之宣告，因身體、教育、職業、家庭之關係或其他正當事由，執行顯有困難者
    ，得以一元以上三元以下折算一日，易科罰金。但確因不執行所宣告之刑，難收
    矯正之效，或難以維持法秩序者，不在此限（另增訂第二項，併合處罰之數罪，
    均有前項情形，其應執行之刑逾六月者，亦同），並經總統於九十年一月十日公
    布，同年月十二日生效，本件自應適用修正公布生效之新法諭知易科罰金之折算
    標準，併予敘明。
據上論斷，應依刑事訴訟法第二百九十九條第一項前段、刑法第二條第一項前段、第
三百四十九條第二項、第四十一條第一項前段、罰金罰鍰提高標準條例第一條前段、
第二條，判決如主文。
中      華      民      國      九十一      年    八    月    二十二    日
                                        法  官  鍾  堯  航
右正本證明與原本無異。
如不服本判決，應於送達後十日內向本院提出上訴狀（須附繕本），上訴於台灣高等
法院台中分院。
                                        書記官
中      華      民      國      九十一      年    八    月    二十二    日
附錄論罪科刑法條
刑法第三百四十九條第二項：
搬運、寄藏、故買贓物或為牙保者，處五年以下有期徒刑、拘役或科或併科一千元以
下罰金。
